臺灣板橋地方法院刑事判決　　　　　　　　　　　　九十一年度交易字第二０七號
　　公　訴　人　臺灣板橋地方法院檢察署檢察官
　　被　　　告　乙○○
　　選任辯護人　吳錫欽律師
右列被告因過失傷害案件，經檢察官提起公訴（九十一年度偵字第一二二四號），本
院判決如左：
    主  文
乙○○無罪。
    理  由
一、公訴意旨略以：被告乙○○於民國（下同）九十年三月十六日上午五時五十五分
    許，騎乘電動自行車，自臺北縣板橋市○○路○段一八六巷口往板橋方向行駛，
    途經三民路二段一八六巷口之無號誌交岔路口，理應注意車輛行駛時，駕駛人應
    注意車前狀況，並隨時採取必要之安全措施及車輛行至無號誌之交岔路口，且支
    線道車應暫停讓幹線道車先行，而依當時情形，又無不能注意之情事，竟疏於注
    意，貿然搶先通過上開交岔路口，適有告訴人甲○○騎乘車號ＷＥＷ─六五六號
    輕型機車，沿臺北縣板橋市○○路○段慢車道內側，由板橋市往中和市方向行駛
    ，於經過上開交岔路口，亦疏未注意車前狀況及減速慢行，致雙方於交岔路口發
    生相撞，造成告訴人受有右側第三指中段指節粉碎性骨折之傷害（另告訴人所涉
    過失傷害部分，業經臺灣板橋地方法院檢察署檢察官以九十年度偵字第一六三七
    二號提起公訴，現由本院另案審理中），因認被告涉有刑法第二百八十四條前段
    之過失傷害罪嫌云云。
二、按犯罪事實應依證據認定之，無證據不得推定其犯罪事實；又不能證明被告犯罪
    者，應諭知無罪之判決；刑事訴訟法第一百五十四條及第三百零一條第一項分別
    定有明文。
三、本件公訴人認被告涉有過傷害罪嫌，無非以告訴人之指訴、證人陳文質之證詞及
    卷附診斷證明書、道路交通事故調查報告表、車禍現場暨車損照片、臺灣板橋地
    方法院檢察署檢察官九十年度偵字第一六三二七號起訴書等為據，惟訊據被告堅
    決否認有過失傷害犯行，辯稱：伊當時騎乘電動腳踏車橫越道路之前，並未發現
    告訴人機車，嗣驅車橫越道路至中央安全島處，其車後輪始遭告訴人機車自左方
    側撞，伊並無何等過失情事等語。
四、經查：
  (1)本件告訴人騎乘機車行至上開肇事交岔路口前之際，適發現被告騎乘電動腳踏車
    自右側路旁向左側對向橫越道路，已行至其所行駛之慢車道中央，斯時二車距離
    約為三十公尺，告訴人機車之行車時速約三、四十公里，告訴人遂左偏行駛欲閃
    避被告腳踏車，惟因被告仍繼續驅車前前，告訴人機車乃於接近道路分隔島處斜
    撞被告電動腳踏車之車身左側中央部位等情，固據告訴人陳明在卷，然告訴人騎
    乘機車行至該交岔路口前之際，既發現車前適有被告騎乘電動腳踏車自右側路旁
    向左側對向橫越道路行至其所行駛慢車道中央之狀況，斯時二車亦有長達三十公
    尺之距離，其機車行車時速又僅有三、四十公里，足見被告當時自右側路旁起步
    橫越道路之前，在客觀上顯有合理穿越道路之時間與機會，否則其電動腳踏車緩
    行至告訴人機車所行駛之慢車道中央之際，焉有仍距告訴人機車三十公尺之可能
    ，且被告騎乘電動腳踏車橫越道路，既已先行至告訴人機車所行駛慢車道中央之
    前方三十公尺處，斯時告訴人機車尚未到達該交岔路口，又仍以時速三、四十公
    里之慢速行駛，顯見當時該交岔路口之路權應歸屬於被告，則被告是否確有公訴
    人所指疏未注意「支線道車應暫停禮讓幹線道車先行」之情事，殊非無疑；又告
    訴人機車嗣係左偏行駛並於道路分隔島附近斜撞被告電動腳踏車之車身左側中央
    部位而倒地一節，固據告訴人陳明在卷，並有道路交通事故調查報告表影本一份
    及現場照片影本四幀在卷足憑，然依上述告訴人所陳二車肇事前之背景狀況觀之
    （即告訴人騎乘機車行至該交岔路口前之際，發現車前適有被告騎乘電動腳踏車
    自右側路旁向左側對向橫越道路行至其所行駛慢車道中央之狀況，斯時二車距離
    長達三十公尺，其機車行車時速僅有三、四十公里），告訴人當時在客觀上顯有
    注意該等車前狀況暨採取煞停或向右閃避之合理機會與可能，距其竟仍左偏行駛
    並於道路分隔島附近斜撞被告電動腳踏車之車身左側中央部位，顯見告訴人當時
    純係在後行至該交岔路口之情形下，仍恃其騎乘機車之速度優勢，欲強行繞越被
    告電動腳踏車前方穿越路口，始於道路分隔島附近斜撞被告電動腳踏車之車身左
    側中央部位，準此，益徵被告於前述時、地騎乘電動腳踏車橫越交岔路口之際，
    並無何等「疏未注意車前狀狀，並隨時採取必要安全措施」或「疏未注意支線道
    車應暫停禮讓幹線道車先行」之過失情事，殊無從憑僅告訴人之指述遽認被告成
    立何等過失傷害罪責。
  (2)卷附診斷證明書固顯示告訴人受有右側第三指中段指節粉碎性骨折之傷害，惟依
    該份診斷證明書所載「90.10.17來院診治，主訴已有四個月病史」等語觀之，其
    診斷時間距離本件案發時間（即九十年三月十六日上午五時五十五分許）相隔達
    七月之久，告訴人於診斷時主訴之受傷時間亦與本案件發時間不符，則該等診斷
    證明書所載之傷勢是否確於本案車禍中所造成者，實非無疑，參諸告訴人於甫發
    生本案車禍接受警方訊問之際，僅指稱其左腳膝蓋有輕微擦傷云云（參見偵查卷
    第十八頁），益見告訴人於上開車禍發生時是否受有傷害一節，容有產生合理懷
    疑之餘地，殊無從僅憑上述具有重大瑕疵之診斷證明書遽認被告成立何等過失傷
    害罪責。至證人即開立上述診斷證明書之亞紀念醫院醫師陳文質雖於偵查中到庭
    證稱：「（粉碎性骨折有否可自行買藥而四個月後康復？）粉碎性骨折可以慢慢
    癒合，所以是可能。（驗傷單的傷勢？）陳先生（指告訴人）來時主述有說已四
    個月了，但是照Ｘ光後發現骨折處已經長骨痂，所以長骨痂應該是Ｘ光能看到的
    話，就大人而言，大概要二個月才看得到」等語（參見偵查卷第四０頁背面），
    惟其僅就該傷勢之診療及復原情形作若干說明，仍無從憑其說明推估告訴人之該
    等傷勢係約略於本案車禍發生時間之前後所造成者，是本件自無從援其證詞為不
    利於被告認定之依據，併此敘明。
  (3)卷附臺灣板橋地方法院檢察署檢察官九十年度偵字第一六三二七號起訴書之犯罪
    事實欄內，固記載本件被告乙○○當時有疏未注意車前狀況及隨時採取必要安全
    措施，且疏未注意支線道車應暫停讓幹線道車先行之情事云云，惟該案係公訴人
    就告訴人甲○○因上開車禍涉過失傷害罪嫌所為之訴追舉動，其訴追觀點及重心
    既與本案不同，自無從僅憑該案起訴書內之記載遽認被告確有何等過失傷害罪嫌
    。
  (4)綜上所述，本件公訴人暨告訴人所指各端，既無一足資證明被告就上開車禍之發
    生具有何等過失情事，亦未能證明告訴人所指之傷害確係於上開車禍中造成者，
    復查又無其他積極、確切之證據足以證明被告成立何等過失傷害罪責，要屬不能
    證明其犯罪，揆諸前揭規定，自應為無罪之諭知。
據上論斷，應依刑事訴訟法第三百零一條第一項，判決如主文。
本案經檢察官黃重鋼到庭執行職務
中      華      民      國      九十一      年     六     月     七     日
                                        臺灣板橋地方法院交通法庭
                                            法  官  王  屏  夏
右正本證明與原本無異。
如不服本判決，應於判決送達後十日內向本院提出上訴狀。
                    書記官  楊  璧  華
中      華      民      國      九十一      年     六     月     七     日
